臺灣桃園地方法院刑事判決　
                                  111年度審交易字第307號
公  訴  人  臺灣桃園地方檢察署檢察官
被      告  張振垣



上列被告因公共危險案件，經檢察官提起公訴（111 年度偵字第
18407 號），被告於準備程序中就被訴事實為有罪之陳述，經告
知簡式審判程序之旨，並聽取公訴人、被告之意見後，由本院當
庭裁定改行簡式審判程序審理，並判決如下：
    主      文
張振垣犯不能安全駕駛動力交通工具罪，累犯，處有期徒刑柒月
。
    事實及理由
一、本件犯罪事實及證據，除犯罪事實欄第2 至3 行「民國109
    年12月6 日」更正為「民國109 年10月17日」；證據部分補
    充「被告張振垣於本院準備程序及審理時之自白」外，餘均
    引用檢察官起訴書所載（詳如附件）。
二、論罪科刑：
  ㈠核被告所為，係犯刑法第185 條之3 第1 項第1 款之吐氣所
    含酒精濃度達每公升零點二五毫克以上而駕駛動力交通工具
    罪。
  ㈡被告曾有如犯罪事實部分及上開更正事項所載之犯罪科刑執
    行情形，有臺灣高等法院被告前案紀錄表1 份可按，因之，
    其受徒刑之執行完畢後，5 年以內故意再犯有期徒刑以上之
    本罪，為累犯，再參照司法院大法官釋字第775 號解釋意旨
    ，被告前已有多次酒駕犯行，足顯被告對刑之執行不知悔改
    ，對刑罰之反應力亦屬薄弱，此次加重最低本刑，對其人身
    自由所為之限制自無過苛之侵害，是認應依刑法第47條第1 
    項規定加重其刑。
　㈢爰審酌被告明知酒精成分對人之意識能力具有不良影響，超
    量飲酒後會導致對週遭事務之辨識及反應能力較平常狀況薄
    弱，竟仍不知自律己行，於飲酒後猶騎乘普通重型機車行駛
    於公眾往來之道路，危及道路交通安全，且缺乏尊重其他用
    路人生命、財產安全之觀念，並為警測得其吐氣所含酒精濃
    度達每公升0.67毫克，所為實不足取，惟念其犯後坦認犯行
    ，態度尚可，併考量被告曾屢因酒後駕車之公共危險案件，
    經法院判決確定，部分已執行完畢，有臺灣高等法院被告前
    案紀錄表1 份在卷可參，兼衡被告其素行、智識程度及入間
    前以租工為業之生活狀況等一切情狀，量處如主文所示之刑
    。
據上論斷，應依刑事訴訟法第273 條之1 第1 項、第299 條第1
項前段、第310 條之2 、第454 條，判決如主文。
本案經檢察官董諭到庭執行職務。
中    華    民    國   111    年   7     月   25      日
                     刑事審查庭  法  官  李佳穎
以上正本證明與原本無異。
如不服本判決應於收受判決後20日內向本院提出上訴書狀，並應
敘述具體理由。其未敘述上訴理由者，應於上訴期間屆滿後20日
內向本院補提理由書(均須按他造當事人之人數附繕本)「切勿逕
送上級法院」。
                                 書記官  蔡萱穎
中    華    民    國   111    年   7     月   25     日
附錄論罪科刑之法條：
中華民國刑法第185 條之3
駕駛動力交通工具而有下列情形之一者，處3 年以下有期徒刑，
得併科30萬元以下罰金：
一、吐氣所含酒精濃度達每公升零點二五毫克或血液中酒精濃度
    達百分之零點零五以上。
二、有前款以外之其他情事足認服用酒類或其他相類之物，致不
    能安全駕駛。
三、服用毒品、麻醉藥品或其他相類之物，致不能安全駕駛。
因而致人於死者，處3 年以上10年以下有期徒刑，得併科2 百萬
元以下罰金；致重傷者，處1 年以上7 年以下有期徒刑，得併科
1 百萬元以下罰金。
曾犯本條或陸海空軍刑法第54條之罪，經有罪判決確定或經緩起
訴處分確定，於十年內再犯第1 項之罪因而致人於死者，處無期
徒刑或5 年以上有期徒刑，得併科3百萬元以下罰金；致重傷者
，處3 年以上10年以下有期徒刑，得併科2 百萬元以下罰金。

附件：
臺灣桃園地方檢察署檢察官起訴書
                                    111年度偵字第18407號
　　被　　　告　張振垣　男　55歲（民國00年0月0日生）
　　　　　　　　　　　　住○○市○鎮區○○路○○段○○巷
                          0弄00號
　　　　　　　　　　　　國民身分證統一編號：Z000000000號
上列被告因公共危險案件，業經偵查終結，認應提起公訴，茲將
犯罪事實及證據並所犯法條分述如下：
　　　　犯罪事實
一、張振垣前因公共危險案件，經臺灣桃園地方法院以108年度
    壢交簡字第2898號判決判處有期徒刑6月確定，於民國109年
    12月6日執行完畢。詎仍不知悔改，自111年3月20日凌晨1時
    許起至同日凌晨2時許止，在桃園市○鎮區○○路○○段○○巷0弄0
    0號住處飲用黃酒，明知飲酒後已達不得駕駛動力交通工具
    之程度，仍基於酒後駕駛動力交通工具之犯意，於同日上午
    7時許，自上址騎乘車牌號碼000-000號普通重型機車離去。
    嗣於同日上午8時47分許，行經桃園市○鎮區○○路○○段000號
    前為警攔檢，並經測得其吐氣所含酒精濃度達每公升0.67毫
    克。
二、案經桃園市政府警察局平鎮分局報告偵辦。
　　　　證據並所犯法條
一、上揭犯罪事實，業據被告張振垣於警詢及本署偵查中坦承不
    諱，復有桃園市政府警察局道路交通事故當事人酒精測定紀
    錄表及舉發違反道路交通管理事件通知單各1份在卷可稽，
    被告犯嫌堪以認定。
二、核被告所為，係犯刑法第185條之3第1項第1款之公共危險罪
    嫌。又查被告前有如犯罪事實欄所載之論罪科刑及執行情形，
    有本署刑案資料查註紀錄表附卷可憑，其於徒刑執行完畢5年內
    ，故意再犯本件有期徒刑以上之罪，為累犯，請參照大法官會
    議釋字第775號解釋意旨及刑法第47條第1項之規定，審酌累
    犯之規定加重其刑。
三、依刑事訴訟法第251條第1項提起公訴。
　　此　致
臺灣桃園地方法院
中　　華　　民　　國　 111　　年　　5 　　月　　15　　日
                              檢  察  官      楊挺宏 
本件正本證明與原本無異
中　　華　　民　　國　 111　　年　　5 　　月　　19　　日
                              書  記  官      吳鎮德
所犯法條：
中華民國刑法第185條之3
駕駛動力交通工具而有下列情形之一者，處 3 年以下有期徒刑
，得併科 30 萬元以下罰金：
一、吐氣所含酒精濃度達每公升零點二五毫克或血液中酒精濃度
    達百分之零點零五以上。
二、有前款以外之其他情事足認服用酒類或其他相類之物，致不
    能安全駕駛。
三、服用毒品、麻醉藥品或其他相類之物，致不能安全駕駛。
因而致人於死者，處 3 年以上 10 年以下有期徒刑，得併科 2
百萬元以下罰金；致重傷者，處 1 年以上 7 年以下有期徒刑，
得併科 1 百萬元以下罰金。
曾犯本條或陸海空軍刑法第 54 條之罪，經有罪判決確定或經緩
起訴處分確定，於十年內再犯第 1 項之罪因而致人於死者，處
無期徒刑或 5 年以上有期徒刑，得併科 3 百萬元以下罰金；致
重傷者，處 3 年以上 10 年以下有期徒刑，得併科 2 百萬元以
下罰金。